臺灣高雄地方法院刑事判決　　　　　　　　　　　　九十三年度訴字第二五六四號
　　公　訴　人　臺灣高雄地方法院檢察署檢察官
　　被　　　告　甲○○
右列被告因違反毒品危害防制條例案件，經檢察官提起公訴（九十三年度核退毒偵字
第二一八號），本院裁定由受命法官獨任進行簡式審判程序，判決如左：
    主  文
甲○○施用第一級毒品，累犯，處有期徒刑捌月，扣案之第一級毒品海洛因壹小包（
淨重為零點零陸公克、空包裝重為零點壹伍公克）沒收銷燬之；又連續施用第二級毒
品，累犯，處有期徒刑陸月，扣案之第二級毒品甲基安非他命貳大包及肆小包（合計
驗前毛重陸拾貳點柒公克，驗後毛重陸拾貳點陸公克）。應執行有期徒刑壹年，第一
級毒品海洛因壹小包（淨重為零點零陸公克、空包裝重為零點壹伍公克）、第二級毒
品甲基安非他命貳大包及肆小包（合計驗前毛重陸拾貳點柒公克，驗後毛重陸拾貳點
陸公克）均沒收銷毀之。
    事  實
一、甲○○前因犯數件違反麻醉藥品管制條例案件，分別經本院判處有期徒刑確定，
    嗣經更定其刑為有期徒刑六年三月，入監服刑經假釋後，又遭撤銷假釋而執行殘
    刑，嗣於九十二年七月二十四日縮短刑期期滿出獄。其復因施用毒品案件，經本
    院裁定令入戒治處所施以強制戒治，於九十年二月十四日因強制戒治期滿釋放，
    後經臺灣高雄地方法院檢察署（以下簡稱高雄地檢署）檢察官於九十年三月二十
    日以九十年度戒毒偵字第三八八號為不起訴處分並確定在案。詎其竟仍不知悔改
    ，而於前開強制戒治執行完畢經釋放後五年內，基於施用第二級毒品甲基安非他
    命（起訴書誤載為安非他命，以下均同）之概括犯意，自九十三年三月起至同年
    八月十三日九時許止，在高雄市○○區○○街一八巷四三號五樓之二住處，連續
    施用第二級毒品甲基安非他命多次，又另行基於施用第一級毒品海洛因之犯意，
    於九十三年八月十三日二十三時許回溯二十四小時內之某時許，在不詳地點施用
    第一級毒品海洛因一次，嗣為警於九十三年八月十三日十八時許，在上開住處查
    獲，並扣得第一級毒品海洛因一小包（淨重為○點○六公克、空包裝重為○點一
    五公克）、第二級毒品甲基安非他命二大包及四小包（合計驗前毛重六十二點七
    公克，驗後毛重六十二點六公克）
二、案經高雄市政府警察局三民第一分局報請臺灣高雄地方法院檢察署檢察官偵查起
    訴。
    理  由
壹、程序部分：本件被告所犯為死刑、無刑徒刑或最輕本刑為三年以上有期徒刑以外
    之罪，其於準備程序中就被訴事實為有罪之陳述，經法官告知簡式審判程序之旨
    ，並聽取公訴人之意見後，依刑事訴訟法第二百七十三條之一第一項規定，裁定
    由受命法官獨任進行簡式審判程序，合先敘明。
貳、實體部分：
一、被告甲○○於本院審理中，坦白承認在右揭時地連續施用第二級毒品及施用第一
    級毒品一次之事實，又查：
  (一)被告於九十三年八月十三日經警查獲時所採驗之尿液，經送往高雄市立凱旋醫院
    以ＧＣ／ＭＳ（氣相層析／質譜儀）方法檢驗，結果確呈第一級毒品海洛因代謝
    後嗎啡之陽性反應及第二級毒品甲基安非他命之陽性反應，此有高雄市立凱旋醫
    院九十三年八月三十日濫用藥物尿液檢驗報告一份附卷可佐。另人體施用甲基安
    非他命後，其主要代謝物中，未改變型態之甲基安非他命占施用劑量達百分之四
    十三，安非他命則約為百分之五；人體若係施用安非他命後，主要代謝物中則有
    未改變型態之安非他命，但無甲基安非他命，此經法務部調查局九十三年五月四
    日調科壹字第○九三六二四一三九八○號函示明確。足見人體若施用安非他命，
    其尿液代謝物不可能出現甲基安非他命，惟人體若施用甲基安非他命，其尿液代
    謝物除主要有甲基安非他命外，亦可能有少量之安非他命。是本件被告之尿液既
    呈現甲基安非他命之陽性反應，自不可能係施用安非他命，而應係施用甲基安非
    他命，起訴意旨認被告係施用安非他命，容有誤解，特此敘明。
  (二)又扣案疑似為第一級毒品海洛因之不明粉末一小包（淨重為○點○六公克、空包
    裝重為○點一五公克）、疑似為第二級毒品甲基安非他命之不明晶體貳大包及肆
    小包（合計驗前毛重六十二點七公克，驗後毛重六十二點六公克），經分別送法
    務部調查局及高雄醫學大學附設中和紀念醫院檢驗，結果分別確含第一級毒品海
    洛因及第二級毒品甲基安非他命之成分，有該局九十三年九月二十三日調科壹字
    第二二○○一八○○八號鑑定通知書（參本院卷第三十六頁），及上開醫院九十
    三年十月二十六日報告編號為0000－000號之檢驗報告（參本院卷第三十
    九頁）各一紙附卷可稽。
  (三)綜上所述，足見被告上開自白，確與事實相符，洵堪採為論罪科刑之依據。又被
    告前因施用毒品案件，經本院裁定令入戒治處所施以強制戒治，嗣因強制戒治期
    滿而釋放，後經高雄地檢署檢察官為不起訴處分確定，亦有該署九十年度戒毒偵
    字第三八八號不起訴處分書一份在案可稽。然其竟仍不知悔改，而於強制戒治經
    釋放後五年內，再犯本案毒品危害防制條例第十條之罪部分，事證明確，應依法
    論罪科刑。
二、按毒品危害防制條例業於九十二年七月九日修正公布，且於九十三年一月九日起
    生效，被告上開犯行均係於該法修正施行後所為，是本案即無新舊法比較適用之
    問題，而應直接適用新修正施行之毒品危害防制條例之規定，合先敘明。復按海
    洛因及甲基安非他命係分屬毒品危害防制條例第二條第二項第一款、第二款所稱
    之第一級毒品及第二級毒品，是核被告施用海洛因及甲基安非他命之行為，係分
    別犯該條例第十條第一項之施用第一級毒品罪及第二項之施用第二級毒品罪。被
    告持有第一級毒品海洛因及第二級毒品甲基安非他命，嗣進而施用之，持有之低
    度行為應為施用之高度行為所吸收，不另論罪。又被告多次施用第二級毒品，時
    間緊接、手法相同，觸犯構成要件相同之罪，顯係基於概括犯意而犯，為連續犯
    ，應依刑法第五十六條之規定，論以一罪，並加重其刑。至被告所犯上開二罪間
    ，犯意各別、行為不同，應分論併罰。又甲○○前因數件違反麻醉藥品管制條例
    案件，分別經本院判處有期徒刑確定，嗣經更定其刑為有期徒刑六年三月，入監
    服刑經假釋後，又遭撤銷假釋而執行殘刑，嗣於九十二年七月二十四日縮短刑期
    期滿出獄而執行完畢，有被告刑案資料查註紀錄表及臺灣高等法院被告全國前案
    紀錄表各一份附卷可稽。詎其於前開徒刑執行完畢後，五年內復犯本件有期徒刑
    以上之罪，為累犯，應依刑法第四十七條之規定，加重其刑。其所犯連續施用第
    二級毒品犯行部分並遞加重其刑。爰審酌被告前已有施用毒品之前科，其並因此
    經不起訴處分確定，本應徹底戒除毒癮，惟其竟仍繼續施用毒品，已如上述，顯
    見其並無戒除毒害之決心，及其所犯罪行乃自戕之行為，尚無害及他人，犯後坦
    承犯行，態度良好等一切情狀，分別量處如主文所示之刑，並定其應執行之刑，
    以資懲儆。
三、另又扣案如主文所示之海洛因及甲基安非他命分屬第一、二級毒品，爰依毒品危
    害防制條例第十八條第一項前段規定，併予宣告沒收銷燬之（其包裝因包覆該毒
    品，其上顯留有該毒品之殘渣，衡情自難與之剝離，當應整體視之為毒品，連同
    該包裝併予宣告沒收銷燬之）。至鑑驗耗用之第一級毒品海洛因及第二級毒品甲
    基安非他命既已滅失，自毋庸宣告沒收銷燬。
據上論斷，應依刑事訴訟法第二百七十三條之一第一項、第二百八十四條之一、第二
百九十九條第一項前段，毒品危害防制條例第十條第一項、第二項、第十八條第一項
前段，刑法第十一條、第五十六條、第四十七條、第五十一條第五款、第九款，判決
如主文。
本案經檢察官乙○○到庭執行職務
中      華      民      國    九十三    年      十一    月   二十五     日
                                      臺灣高雄地方法院刑事第二庭
                                          法  官    李育信
右正本證明與原本無異。
如不服本判決，應於判決送達後十日內，向本院提出上訴狀。
                                          書記官    洪生輝
中    華    民    國      九十三      年      十一      月     二十四   日
附錄本案論罪科刑法條：
毒品危害防制條例第十條
  施用第一級毒品者，處六月以上五年以下有期徒刑。
  施用第二級毒品者，處三年以下有期徒刑。
